臺灣屏東地方法院刑事裁定
110年度訴字第595號
公  訴  人  臺灣屏東地方檢察署檢察官
被      告  蘇志竑



選任辯護人  王聖傑律師
            藍健軒律師
上列被告因違反毒品危害防制條例案件，經檢察官提起公訴（11
0年度偵字第7423、9427號），本院裁定如下：
    主  文
甲○○自民國壹佰壹拾壹年肆月貳拾陸日起延長羈押貳月，並禁
止接見、通信。
具保停止羈押之聲請駁回。
    理  由
一、被告甲○○因違反毒品危害防制條例案件，前經本院於民國11
    0年11月26日訊問後，認其涉犯毒品危害防制條例第4條第2
    項之製造第二級毒品罪、同條例第12條第2項之意圖供製造
    之用而栽種大麻罪，嫌疑重大，且有刑事訴訟法第101條第1
    項第3款所定羈押原因，非予羈押顯難進行審判於同日裁定
    執行羈押，並依刑事訴訟法第105條第3項前段禁止接見、通
    信。繼經本院於111年2月17日訊問後，認原羈押原因猶存，
    且仍有羈押之必要，於同年月21日裁定自同年月26日起延長
    羈押2月並禁止接見、通信迄今等情，有本院110年11月26日
    、111年2月17日訊問筆錄、押票影本、押票回證在卷可稽。
二、羈押被告，偵查中不得逾二月，審判中不得逾三月。但有繼
    續羈押之必要者，得於期間未滿前，經法院依第101條或第1
    01條之1之規定訊問被告後，以裁定延長之。延長羈押期間
    ，偵查中不得逾二月，以延長一次為限。審判中每次不得逾
    二月，如所犯最重本刑為十年以下有期徒刑以下之刑者，第
    一審、第二審以三次為限，第三審以一次為限。刑事訴訟法
    第108條第1項前段、第5項分別定有明文。次按審判中之延
    長羈押，如所犯最重本刑為死刑、無期徒刑或逾有期徒刑十
    年者，第一審、第二審以六次為限，第三審以一次為限。刑
    事妥速審判法第5條第2項亦定有明文。再按被告及得為其輔
    佐人之人或辯護人，得隨時具保聲請停止羈押，刑事訴訟法
    第110條第1項定有明文。羈押被告之強制處分，其目的在於
    確保刑事偵查、審判程序之完成，及刑事執行之保全，或預
    防反覆實施特定犯罪，故羈押之審查僅在判斷有無符合法定
    羈押要件，非在認定犯罪事實，故其證據法則無須嚴格證明
    ，僅以自由證明為已足，惟因羈押處分限制被告之人身自由
    ，對被告侵害甚強，故法院於審酌是否准予具保停止羈押時
    ，自應依照訴訟進行程度等一切情事，依職權就具體個案，
    依比例原則判斷有無羈押必要。
三、茲因被告羈押期間即將屆滿，經本院於111年4月19日訊問被
    告，並審酌被告就前揭罪嫌均已坦承，並有如起訴書所載各
    項供述、非供述證據在卷可佐，足見被告涉犯前揭罪嫌，犯
    罪嫌疑確屬重大。又被告前揭所犯之罪均為最輕本刑5年以
    上有期徒刑之罪，基於人性畏罪心理，被告逃亡、勾串共犯
    之可能性本高，被告於偵查中自承其於共犯呂偉仲於109年1
    2月間某日告知本案栽種大麻地點業於同年11月12日遭警方
    搜索後，迄其於110年7月間為警查獲間，均未到案說明，到
    案後復依共犯呂偉仲指示答辯否認涉案，顯有與共犯勾串，
    規避自身刑責之舉，復自承於本案與另案中均負責處理犯罪
    地點房屋租賃事宜，並曾交代其配偶於被告遭查獲羈押期間
    代為處理另案房屋退租乙事，再自承因不願提及十五分幫而
    於偵訊時隨意編造毒品金主來源，已有事後避罪之言行。再
    者，被告於先前歷次供述自身涉案情節、共犯間犯罪分工等
    節均前後矛盾，經提示相關事證後反覆翻異所述，又其所述
    與查獲共犯間供述之涉案情節說詞顯有相悖，供述內容可見
    相互迴護、互相推諉之情形，就自身涉案情節避重就輕。綜
    觀前情，被告試圖規避刑責之心態，昭然若揭，固有相當理
    由足認被告有逃亡、勾串共犯之虞。是以被告現仍有刑事訴
    訟法第101條第1項第3款所定羈押原因，至為明確。審酌被
    告所犯前揭罪嫌，均對社會治安造成重大危害，經權衡國家
    刑事司法權之有效行使、社會秩序及公共利益、被告人身自
    由之私益及防禦權受限制之程度，本院認若僅以具保、責付
    或限制住居等侵害較小之手段，均不足以祛除被告逃亡、勾
    串共犯之疑慮，無從擔保將來審判程序之順利進行並確保將
    來刑之執行，是以繼續羈押被告，應屬適當、必要，合乎比
    例原則，爰裁定被告自111年4月26日起延長羈押2月，且為
    避免被告藉由與他人接見、通信機會進行勾串，併依刑事訴
    訟法第105條第3項本文禁止接見、通信。
四、被告暨其辯護人當庭聲請具保停止羈押意旨略以：自被告歷
    次筆錄觀之，被告說詞前後矛盾無非是因為自原先否認答辯
    ，改以認罪答辯，倘據此繼續羈押被告顯不合理。再者被告
    既然已經認罪，且共犯呂偉仲是被告最先供出並經查獲者，
    被告與共犯呂偉仲間已然呈現對立關係，不可能也不願意再
    與被告串供。又被告倘若於後續再否認犯罪，將因此喪失減
    刑規定適用之機會，被告自不可能再與共犯串證、變更供述
    。本案相關證據均已經扣案，並無滅證之虞。被告尚有太太
    、3名未成年子女、父母須扶養，被告自無可能在如此繁重
    家累之情形下，選擇逃亡，自無逃亡之虞，因此被告應無羈
    押原因。倘若認為被告有羈押原因，亦無羈押必要，請以具
    保代替羈押或解除禁止接見等語（見本院卷第222頁）。然
    被告有繼續羈押之原因及必要，業如前述，是被告暨其辯護
    人所稱前詞，均係以自己之說詞為自身有利之辯解，本院認
    尚不足袪除被告逃亡，或在外勾串或試圖影響共犯之疑慮，
    無從確保本件將來審判及執行程序之順利進行。此外，本案
    亦查無被告有其餘刑事訴訟法第114條各款所定不得駁回具
    保停止羈押聲請之情形，是被告暨其辯護人聲請具保停止羈
    押，尚無理由，應予駁回。
五、綜上，被告原羈押原因仍存，且有繼續羈押及禁止接見、通
    信之必要，復不能以具保、限制住居等手段代替羈押；又無
    刑事訴訟法第114條各款所列情形，爰裁定被告應自111年4
    月26日起，延長羈押2月並禁止接見、通信，另駁回具保之
    聲請。
據上論斷，依刑事訴訟法第220條、第105條第3項、第108條第1
項、第5項，裁定如主文。
中    華    民    國   111    年    4     月    22    日
            刑事第四庭  審判長法  官  黃柏霖
                              法  官  林敬超
                              法  官  錢毓華
以上正本證明與原本無異。
如不服本裁定應於裁定送達後5日內向本院提出抗告書狀敘述抗
告之理由抗告於臺灣高等法院高雄分院。
中　　華　　民　　國　　111 　年　　4 　　月　　22　　日
                              書記官  郭淑芳